最高法院刑事判決　　　　　　　　　　　　　　　九十三年度台上字第五０一０號
　　上　訴　人　台灣高等法院台南分院檢察署檢察官
　　被　　　告　甲○○
　　選任辯護人　蔡文斌律師
　　　　　　　　邱銘峰律師
　　　　　　　　曾靖雯律師
右上訴人因被告違反槍砲彈藥刀械管制條例案件，不服台灣高等法院台南分院中華民
國九十三年六月三日第二審更審判決（九十三年度重上更(二)字第一七四號，起訴案號
：台灣台南地方法院檢察署八十七年度偵字第九五八五號），提起上訴，本院判決如
左：
    主  文
上訴駁回。
    理  由
按刑事訴訟法第三百七十七條規定，上訴於第三審法院，非以判決違背法令為理由，
不得為之。是提起第三審上訴，應以原判決違背法令為理由，係屬法定要件。如果上
訴理由狀並未依據卷內訴訟資料，具體指摘原判決不適用何種法則或如何適用不當，
或所指摘原判決違法情事，顯與法律規定得為第三審上訴理由之違法情形，不相適合
時，均應認其上訴為違背法律上之程式，予以駁回。本件檢察官上訴意旨略稱：本件
依第一審檢察官起訴事實為：「……嗣（被告）甲○○於（民國）八十七年八月十四
日凌晨五時二十分許，因與人發生糾紛，持該槍至台南市○○區○○路二段二百八十
八之六號北安城ＫＴＶ開槍示威，未致人傷亡……」等語，其意即隱涵有殺人之不確
定故意，第一審檢察官已就殺人未遂部分論述，原審判決認本件殺人未遂部分，未據
檢察官起訴，而未予判決，有已受請求之事項未予判決之違法。且案發地點係屬營業
場所，雖案發時間為凌晨五時二十分已打烊，但尚有留守人員，或來往之人，被告舉
槍朝該店大門射擊五發子彈，其主觀上即有殺人之不確定故意，原判決認被告無殺人
故意，有違經驗法則。另原審未傳喚代被告自首之人，亦有調查職責未盡之違法云云
。
惟查原判決依憑被告甲○○不利於己之部分自白、證人施明龍、許智凱、許其壽、陳
進和、徐文瑞之證言，扣案之手槍一把、彈匣壹個、子彈四顆、彈殼六顆及彈頭四顆
，內政部警政署刑事警察局八十七年八月二十五日刑鑑字第六一三八一號鑑驗通知書
、第一審法院被告全國前案紀錄表等證據，資以認定被告有原判決事實欄所記載之犯
罪事實，因而撤銷第一審不當之判決，改判論處被告未經許可寄藏手槍、累犯罪刑，
已詳述其所憑之證據及理由。又公訴意旨僅泛載：「……嗣甲○○於八十七年八月十
四日凌晨五時二十分許，因與人發生糾紛，持該槍至台南市○○區○○路二段二百八
十八之六號北安城ＫＴＶ開槍示威，未致人傷亡……」等語，對是否有殺人之犯意或
不確定殺人之犯意，均未述及，復未引據刑法第二百七十一條第二項、第一項之殺人
未遂之條文，應認公訴人並未就殺人未遂部分起訴，第一審判決認被告另有殺人未遂
之犯行，為已起訴之未經許可寄藏手槍部分效力所及，進而論處被告殺人未遂罪責，
尚有違誤，應予撤銷，已說明其證據取捨及判斷之理由。原判決所為論述，核與卷證
資料相符，從形式上觀察，並無違背法令之情形。查原判決以就公訴意旨所載之情形
，認公訴人並未就被告有殺人未遂之犯行提起公訴，已在判決內說明其論斷之理由，
經核於法並無不合，上訴意旨此部分指摘尚有誤會。又原判決對於被告所犯未經許可
寄藏手槍罪部分，符合自首之要件，已說明其依憑之證據及理由，核與證據法則並無
違背，上訴意旨此部分指摘亦非適法之第三審上訴理由。應認本件上訴為違背法律上
之程式，予以駁回。
據上論結，應依刑事訴訟法第三百九十五條前段，判決如主文。
中　　　華　　　民　　　國　　九十三　　年　　　九　　　月　　二十三　　日
                              最高法院刑事第七庭
                                  審判長法官  莊　登　照
                                        法官  洪　明　輝
                                        法官  黃　一　鑫
                                        法官  魏　新　和
                                        法官  林　秀　夫
      右正本證明與原本無異
                                              書  記  官
中　　　華　　　民　　　國　　九十三　　年　　　九　　　月　　 三十 　　日
                                                                        Ｑ
